【裁判字號】    95,再易,29
【裁判日期】    950413
【裁判案由】    拆屋還地等
【裁判全文】
臺灣高等法院民事裁定                  95年度再易字第29號
再審  原告  己○○
            甲○○
            庚○○
            丙○○
            戊○○
            乙○○
            丁○○
上列再審原告與再審被告臺陽股份有限公司間拆屋還地等事件，
再審原告對於本院94年度上易字第 379號確定判決，提起再審之
訴，本院裁定如下：
    主      文
再審原告應於收受本裁定正本柒日內，補繳再審裁判費新台幣壹
萬肆仟肆佰伍拾肆元。
    理      由
一、按提起再審之訴，應繳納再審裁判費，此為必備之程式。復
    按再審之訴，於第二審提起者，依民事訴訟法第77條之16規
    定徵收裁判費，民事訴訟法第77條之17第1項定有明文。
二、經查，再審被告於台灣基隆地方法院起訴，請求再審原告拆
    屋還地，並聲明：(一)再審原告應將如附圖所示坐落A至H部分
    土地上之地上物拆除，將占用之系爭土地返還再審被告。(二)
    願供擔保，請准宣告假執行。經台灣基隆地方法院以93年度
    訴字第 138號判決：(一)再審原告應將坐落再審被告所有台北
    縣瑞芳鎮○○○段176-18地號上，如附圖所示C、G部分土地
    、同地段176-23地號上，如附圖所示D部分土地及同地段176
    -17地號上，如附圖所示H部分土地上之地上物拆除，並將土
    地返還再審被告。(二)再審被告其餘之訴駁回。嗣兩造分別就
    其敗訴之部分提起上訴，經本院94年度上易字第 379號判決
    ：(一)原判決關於駁回再審被告下開第 2項之訴部分及該部分
    假執行之聲請暨命負擔訴訟費用之裁判均廢棄。(二)再審原告
    應將再審被告所有台北縣瑞芳鎮○○○段176-18地號如附圖
    土地複丈成果圖所示A部分土地、同地段176 -23地號如附圖
    所示B部分土地上之地上物拆除，並將附圖所示A、B、E 、F
    部分之土地返還再審被告。(三)再審被告其餘上訴駁回。(四)再
    審原告之上訴駁回，而告確定（下稱原確定判決）。再審原
    告主張原確定判決有民事訴訟法第496條第1項第 1款之再審
    理由，提起本件再審之訴，聲明為：(一)本院94年度上易字第
    379號民事確定判決暨台灣基隆地方法院93年度訴字第138號
    判決不利於再審原告之部分均廢棄。(二)再審被告前訴訟程序
    之第二審上訴及第一審之訴及假執行之聲請均駁回。則原確
    定判決不利於再審原告之部分，為前程序第一審判決主文第
    1項、第二審判決主文第2項部分，即再審原告應將再審被告
    所有台北縣瑞芳鎮○○○段176-18地號上，如附圖所示Ａ、
    C、G部分土地、同地段176 -23地號上，如附圖所示Ｂ、D部
    分土地及同地段176 -17地號上，如附圖所示H部分土地上之
    地上物拆除，並將台北縣瑞芳鎮○○○段176-18地號上，如
    附圖所示A、C、F、G部分土地、同地段176-23地號上，如附
    圖所示B、D、E部分土地及同地段176 -17地號上，如附圖所
    示H部分土地返還再審被告。查上開地上物分別為4層樓房及
    平房，課稅現值分別為新台幣（下同）233,900元 、22,200
    元；台北縣瑞芳鎮○○○段176 -18地號如附圖所示A、C、F
    、G 部分土地面積分別為231平方公尺、1平方公尺、61平方
    公尺、34平方公尺 ，土地公告現值為每平方公尺2,200元，
    合計為719,400元（計算式：﹝231＋1＋61＋34﹞×2,200）
    ，同地段176 -23地號如附圖所示B、D、E部分土地面積分別
    為6平方公尺、23平方公尺、3平方公尺，土地公告現值為每
    平方公尺540元 ，合計為17,280元（計算式：﹝6＋23＋3﹞
    ×540），同地段176-17地號上，如附圖所示H部分土地面積
    為21平方公尺，土地公告現值為每平方公尺2,200元 ，計為
    46,200元（計算式：21 ×2,200），有土地複丈成果圖、房
    屋現值核計表、土地登記謄本足憑（前程序第一審卷第50頁
    、第39頁、第110頁至第112頁），經核訴訟標的價額為1,03
    8,980元（計算式：233,900＋22,200＋719,400＋17,280 ＋
    46,200），應徵裁判費16,944元，扣除已繳納之2,490元（
    本院卷第18頁），尚有14,454元未據繳納，茲依民事訴訟法
    第505條，第444條第 1項但書規定，限再審原告於收受本裁
    定正本之日起7日以內，如數補繳到院；逾限即依同法第502
    條第 1項規定，認再審之訴為不合法，以裁定駁回之，特此
    裁定。
中    華    民    國    95    年    4     月    13    日
                  民事第十五庭審判長法  官  黃騰耀
                                    法  官  許文章
                                    法  官  黃國永
正本係照原本作成。
不得抗告。
中    華    民    國    95    年    4     月    13    日
                                    書記官  葉國乾


司法院資訊處製作；財團法人民間司法改革基金會備份。
